Inventaris van de archieven van de Arrondissementsrechtbank te 's-Gravenhage, 1950-1959; Parket van de Officier van Justitie, Kamer van Toezicht op notarissen en kandidaat-notarissen te 's-Gravenhage (1944) 1950-1959 (1978)
Nationaal Archief, Den Haag
- ARCHIEF VAN DE ARRONDISSEMENTSRECHTBANK, I.
  - RECHTSPRAAK, I
    - BURGERLIJKE ZAKEN (CIVIELE ZAKEN), B.
      - ENKELVOUDIGE EN MEERVOUDIGE KAMERS, 1.
        - Aangebracht bij dagvaarding:, 1.2.
          - Roldossiers van zittingen van de enkelvoudige en meervoudige kamers, 1952-1959; 317-467; 151 pakken
            - 1952 rolnrs. 2401 - 2600, 327
            - 1952 rolnrs. 2601 - 2800, 328
            - 1952 rolnrs. 2801 - 3070, 329
            - 1952 rolnrs. 3071 - 3300, 330
            - 1952 rolnrs. 3301 - 3607, 331
            - 1953 rolnrs. 1 - 250, 332
            - 1953 rolnrs. 251 - 500, 333
            - 1953 rolnrs. 501 - 700, 334
            - 1953 rolnrs. 701 - 911, 335
            - 1953 rolnrs. 912 - 1080, 336
            - 1953 rolnrs. 1081 - 1340, 337
            - 1953 rolnrs. 1341 - 1570, 338
            - 1953 rolnrs. 1571 - 1800, 339
            - 1953 rolnrs. 1801 - 2090, 340
            - 1953 rolnrs. 2091 - 2290, 341
            - 1953 rolnrs. 2291 - 2480, 342
            - 1953 rolnrs. 2481 - 2680, 343
            - 1953 rolnrs. 2681 - 2925, 344
            - 1953 rolnrs. 2926 - 3140, 345
            - 1953 rolnrs. 3141 - 3340, 346
            - 1953 rolnrs. 3341 - 3530, 347
            - 1953 rolnrs. 3531 - 3723, 348
            - 1954 rolnrs. 1 - 260, 349
            - 1954 rolnrs. 261 - 460, 350
            - 1954 rolnrs. 461 - 610, 351
            - 1954 rolnrs. 611 - 780, 352
            - 1954 rolnrs. 781 - 960, 353
            - 1954 rolnrs. 961 - 1165, 354
            - 1954 rolnrs. 1166 - 1410, 355
            - 1954 rolnrs. 1411 - 1700, 356
            - 1954 rolnrs. 1701 - 2000, 357
            - 1954 rolnrs. 2001 - 2195, 358
            - 1954 rolnrs. 2196 - 2335, 359
            - 1954 rolnrs. 2336 - 2500, 360
            - 1954 rolnrs. 2501 - 2780, 361
            - 1954 rolnrs. 2781 - 3025, 362
            - 1954 rolnrs. 3026 - 3300, 363
            - 1954 rolnrs. 3301 - 3470, 364
            - 1954 rolnrs. 3471 - 3613, 365
            - 1955 rolnrs. 1 - 150, 366
            - 1955 rolnrs. 151 - 320, 367
            - 1955 rolnrs. 321 - 475, 368
            - 1955 rolnrs. 476 - 635, 369
            - 1955 rolnrs. 636 - 790, 370
            - 1955 rolnrs. 791 - 970, 371
            - 1955 rolnrs. 971 - 1120, 372
            - 1955 rolnrs. 1121 - 1265, 373
            - 1955 rolnrs. 1266 - 1430, 374
            - 1955 rolnrs. 1431 - 1610, 375
            - 1955 rolnrs. 1611 - 1770, 376
            - 1955 rolnrs. 1771 - 1975, 377
            - 1955 rolnrs. 1976 - 2115, 378
            - 1955 rolnrs. 2116 - 2275, 379
            - 1955 rolnrs. 2276 - 2455, 380
            - 1955 rolnrs. 2456 - 2600, 381
            - 1955 rolnrs. 2601 - 2750, 382
            - 1955 rolnrs. 2751 - 2870, 383
            - 1955 rolnrs. 2871 - 2960, 384
            - 1956 rolnrs. 1 - 170, 385
            - 1956 rolnrs. 171 - 325, 386
            - 1956 rolnrs. 326 - 445, 387
            - 1956 rolnrs. 446 - 600, 388
            - 1956 rolnrs. 601 - 735, 389
            - 1956 rolnrs. 736 - 910, 390
            - 1956 rolnrs. 911 - 1070, 391
            - 1956 rolnrs. 1071 - 1215, 392
            - 1956 rolnrs. 1216 - 1400, 393
            - 1956 rolnrs. 1401 - 1520, 394
            - 1956 rolnrs. 1521 - 1700, 395
            - 1956 rolnrs. 1701 - 1815, 396
            - 1956 rolnrs. 1816 - 1970, 397
            - 1956 rolnrs. 1971 - 2150, 398
            - 1956 rolnrs. 2151 - 2305, 399
            - 1956 rolnrs. 2306 - 2465, 400
            - 1956 rolnrs. 2466 - 2625, 401
            - 1956 rolnrs. 2626 - 2764, 402
            - 1957 rolnrs. 1 - 160, 403
            - 1957 rolnrs. 161 - 325, 404
            - 1957 rolnrs. 326 - 440, 405
            - 1957 rolnrs. 441 - 570, 406
            - 1957 rolnrs. 571 - 710, 407
            - 1957 rolnrs. 711 - 830, 408
            - 1957 rolnrs. 831 - 1000, 409
            - 1957 rolnrs. 1001 - 1125, 410
            - 1957 rolnrs. 1126 - 1250, 411
            - 1957 rolnrs. 1251 - 1380, 412
            - 1957 rolnrs. 1381 - 1510, 413
            - 1957 rolnrs. 1511 - 1660, 414
            - 1957 rolnrs. 1661 - 1800, 415
            - 1957 rolnrs. 1801 - 1940, 416
            - 1957 rolnrs. 1941 - 2065, 417
            - 1957 rolnrs. 2066 - 2200, 418
            - 1957 rolnrs. 2201 - 2330, 419
            - 1957 rolnrs. 2331 - 2470, 420
            - 1957 rolnrs. 2471 - 2620, 421
            - 1957 rolnrs. 2621 - 2725, 422
            - 1957 rolnrs. 2726 - 2812, 423
            - 1958 rolnrs. 1 - 130, 424
            - 1958 rolnrs. 131 - 245, 425
            - 1958 rolnrs. 246 - 360, 426
            - 1958 rolnrs. 361 - 470, 427
            - 1958 rolnrs. 471 - 610, 428
            - 1958 rolnrs. 611 - 740, 429
            - 1958 rolnrs. 741 - 880, 430
            - 1958 rolnrs. 881 - 1000, 431
            - 1958 rolnrs. 1001 - 1125, 432
            - 1958 rolnrs. 1126 - 1255, 433
            - 1958 rolnrs. 1256 - 1370, 434
            - 1958 rolnrs. 1371 - 1495, 435
            - 1958 rolnrs. 1496 - 1640, 436
            - 1958 rolnrs. 1641 - 1760, 437
            - 1958 rolnrs. 1761 - 1885, 438
            - 1958 rolnrs. 1886 - 2010, 439
            - 1958 rolnrs. 2011 - 2150, 440
            - 1958 rolnrs. 2151 - 2270, 441
            - 1958 rolnrs. 2271 - 2370, 442
            - 1958 rolnrs. 2371 - 2500, 443
            - 1958 rolnrs. 2501 - 2640, 444
            - 1958 rolnrs. 2641 - 2780, 445
            - 1958 rolnrs. 2781 - 2906, 446
            - 1959 rolnrs. 1 - 135, 447
            - 1959 rolnrs. 136 - 270, 448
            - 1959 rolnrs. 271 - 400, 449
            - 1959 rolnrs. 401 - 520, 450
            - 1959 rolnrs. 521 - 655, 451
            - 1959 rolnrs. 656 - 770, 452
            - 1959 rolnrs. 771 - 895, 453
            - 1959 rolnrs. 896 - 1015, 454
            - 1959 rolnrs. 1016 - 1170, 455
            - 1959 rolnrs. 1171 - 1310, 456
            - 1959 rolnrs. 1311 - 1450, 457
            - 1959 rolnrs. 1451 - 1580, 458
            - 1959 rolnrs. 1581 - 1735, 459
            - 1959 rolnrs. 1736 - 1874, 460
            - 1959 rolnrs. 1875 - 2010, 461
            - 1959 rolnrs. 2011 - 2170, 462
            - 1959 rolnrs. 2171 - 2300, 463
            - 1959 rolnrs. 2301 - 2435, 464
            - 1959 rolnrs. 2436 - 2575, 465
            - 1959 rolnrs. 2576 - 2665, 466
            - 1959 rolnrs. 2666 - 2789, 467
          - Klapperkaartjes op alfabet van namen van eiser en gedaagde met vermelding van rolnummer, 1954-1959; 468-471; 4 films
            - Film 194 bevat klapperkaarten van 1954- 1959, A - G, 468
            - Film 195 bevat klapperkaarten van 1954 - 1959, Ge - La, 469
            - Film 196 bevat klapperkaarten van 1954 - 1959, La - Ste, 470
            - Film 197 bevat klapperkaarten van 1954 - 1959, Ste - Z, 471
          - Rolboeken van zittingen van de enkelvoudige kamer en meervoudige kamer, 1949 - 1952; 472-480; 9 films
            Het placettenregister inventarisnummer 481 is een ingang op onderstaande rolboeken.
            - Film 185 bevat civiele vonnissen over de periode van 1949 nov. 28-1950 maart 28, 472
            - Film 186 bevat civiele vonnissen over de periode van1950 maart 28-1950 juli 7, 473
            - Film 187 bevat civiele vonnissen over de periode van 1950 juli 7-1950 dec 5, 474
            - Film 188 bevat civiele vonnissen over de periode van 1950 dec 6-1951 apr. 5, 475
            - Film 189 bevat civiele vonnissen over de periode van 1951 apr 5-1951 sept 5, 476
            - Film 190 bevat civiele vonnissen over de periode van 1951 sept 11-1951 dec 31, 477
            - Film 191 bevat civiele vonnissen over de periode van 1952 jan 15-1952 apr 24, 478
            - Film 192 bevat civiele vonnissen over de periode van 1952 apr 24-1953 maart 9, 479
            - Film 193 bevat civiele vonnissen over de periode van 1953 maart 10-1962 febr 6, 480
              Openbaarheid beperkt tot 01-01-2038
              Betreft alleen vonnissen van zaken aangespannen vóór 1952. Zie inv.nrs 349-467.
          - Film 111 bevat: "Placettenregister" alfabetische klapper met vermelding van datum wanneer een burgerlijke zaak op de rol is geplaatst, namen van eiser en gedaagde en tenslotte het rolnummer, 1945 - 1958; 481; 1 film
            Verfilmd achter placettenregister uit 1939 - 1946. Hiaat tussen 29-12-1953 en het jaar 1956/1957.
          - Rolkaarten, numerieke ingang op de vonnissen, 1950 - 1959; 482-492; 11 films
            - Film 118 bevat de rolkaarten van 1950, rolnummer 1 - 1950, rolnummer 1597, 482
            - Film 119 bevat de rolkaarten van 1950, rolnummer 1598 - 1951, rolnummer 881, 483
            - Film 120 bevat de rolkaarten van 1951, rolnummer 882 - 1952, rolnummer 467, 484
            - Film 121 bevat de rolkaarten van 1952, rolnummer 468 - 1953, rolnummer 78, 485
            - Film 122 bevat de rolkaarten van 1953, rolnummer 79 - 1953, rolnummer 3237, 486
            - Film 123 bevat de rolkaarten van 1953, rolnummer 3228 - 1954, rolnummer 2670, 487
            - Film 124 bevat de rolkaarten van 1954, rolnummer 2671 - 1955, rolnummer 2160, 488
            - Film 125 bevat de rolkaarten van 1955, rolnummer 2161 - 1956, rolnummer 2272, 489
            - Film 126 bevat de rolkaarten van 1956, rolnummer 2273 - 1957, rolnummer 2589, 490
            - Film 127 bevat de rolkaarten van 1957, rolnummer 2590 - 1958, rolnummer 2884, 491
            - Film 128 bevat de rolkaarten van 1958, rolnummer 2885 - 1959, rolnummer 2789, 492
          - Audiëntiebladen van de zittingen, 1949 - 1959; 493-501; 10 films
            - Film 160 bevat de zittingen van 1949 febr 22 - 1950 apr 11, 493
            - Film 161 bevat de zittingen van 1950 apr 11 - 1951 apr 19, 494
            - Film 162 bevat de zittingen van 1951 apr 19 - 1952 mei 29, 495
            - Film 163 bevat de zittingen van 1952 juni 4 - 1953 juni 30, 496
            - Film 164 bevat de zittingen van 1953 juli 3 - 1954 okt 5, 497
            - Film 165 bevat de zittingen van 1954 okt 5 - 1955 nov 8, 498
            - Film 166 bevat de zittingen van 1955 nov 9 - 1957 jan 8, 499
            - Film 167 bevat de zittingen van 1957 jan 8 - 1958 apr 22, 500
            - Film 168 bevat de zittingen van 1958 apr 22 - 1959 okt 27, 501
          - Processen-verbaal van getuigenverhoor, enquête en contra - enquête, 1950 - 1955; 502-515; 14 pakken
            jaren 1958 (na 17 jan) 1959 ontbreken
            - 1950 jan 1 - 1950 mrt 31, 502
            - 1950 apr 1 - 1950 aug 28, 503
            - 1950 sept 2 - 1950 okt 31, 504
            - 1950 nov 1 - 1950 dec 30, 505
            - 1951 jan 1 - 1951 mrt 31, 506
            - 1951 apr 4 - 1951 aug 31, 507
            - 1951 sept 3 - 1951 okt 31, 508
            - 1951 nov 1 - 1951 dec 21, 509
            - 1952 jan 1 - 1952 mrt 31, 510
            - 1952 apr 1 - 1952 aug 28, 511
            - 1952 sept 1 - 1952 dec 1, 512
            - 1952 dec 2 - 1953 apr 29, 513
            - 1953 apr 30 - 1954 dec 15, 514
            - 1955 jan 6 - 1958 jan 17, 515
          - Stukken van rogatoire commissie in burgerlijke en handelszaken, 1950 - 1955; 516; 1 omslag
      - MEERVOUDIGE KAMER, 2.
        - Aangebracht bij request, 2.1.
          - Faillissement en surseance van betaling:, 2.1.1.
            - Rolbladen van faillissementszittingen, 1950 - 1959; 517; 1 omslag
            - Register van inschrijving van faillissementen ( ex.art. 19 der faillissementswet), 1950 - 1961; 518-523; 6 banden
              - Serie A 1949 jan. 6 - 1950 sept. 21, rolnummer 401 - 808, 518
              - Serie A/B 1950 sept. 21 - 1952 febr. 28, rolnummer 809 - 212, 519
              - Serie B 1952 febr. 28 - 1953 aug. 21, rolnummer 213 - 612, 520
              - Serie B/C 1953 aug. 21 - 1956 febr. 2, rolnummer 613 - 14, 521
              - Serie C 1956 febr. 2 - 1958 aug. 29, rolnummer 15 - 406, 522
              - Serie C 1958 aug. 29 - 1961 jan. 26, rolnummer 407 - 802, 523
                Openbaarheid beperkt tot 01-01-2037
            - Lijsten van niet - afgedane faillissementen op naam van de rechter - commissaris, 1950-1968; 524; 1 omslag
              Openbaarheid beperkt tot 01-01-2044
            - "Faillissementsdossiers'' rekesten tot faillietverklaring, 569, 1950-1959; 525-568; 43 pakken
              - rolnummer A 643 - A 695, 525
              - rolnummer A 696 - A 755, 526
              - rolnummer A 756 - A 815, 527
              - rolnummer A 816 - A 870, 528
              - rolnummer A 871 - A 925, 529
              - rolnummer A 926 - A 952, 530
              - rolnummer A 953 - B 16, 531
              - rolnummer B 17 - B 80, 532
              - rolnummer B 81 - B 140, 533
              - rolnummer B 141 - B 200, 534
              - rolnummer B 201 - B 249, 535
              - rolnummer B 251 - B 275, 536
              - rolnummer B 276 - B 325, 537
              - rolnummer B 326 - B 377, 538
              - rolnummer B 378 - B 411, 539
              - rolnummer B 412 - B 455, 540
              - rolnummer B 456 - B 503, 541
              - rolnummer B 504 - B 550, 542
              - rolnummer B 551 - B 594, 543
              - rolnummer B 595 - B 637, 544
              - rolnummer B 638 - B 682, 545
              - rolnummer B 683 - B 696, 546
              - rolnummer B 697 - B 745, 547
              - rolnummer B 746 - B 789, 548
              - rolnummer B 790 - B 836, 549
              - rolnummer B 837 - B 884, 550
              - rolnummer B 885 - B 926, 551
              - rolnummer B 927 - B 965, 552
              - rolnummer B 966 - B1000, 553
              - rolnummer C 1 - C 47, 554
              - rolnummer C 48 - C 88, 555
              - rolnummer C 89 - C 133, 556
              - rolnummer C 134 - C 183, 557
              - rolnummer C 184 - C 225, 558
              - rolnummer C 226 - C 273, 559
              - rolnummer C 274 - C 313, 560
              - rolnummer C 314 - C 346, 561
              - rolnummer C 347 - C 386, 562
              - rolnummer C 387 - C 420, 563
              - rolnummer C 421 - C 453, 564
              - rolnummer C 454 - C 495, 565
              - rolnummer C 496 - C 534, 566
                C 522 ontbreekt
              - rolnummer C 535 - C 580, 567
              - rolnummer C 581 - C 625, 568
            - Stukken betreffende afgewezen faillissementen, 1950 - 1959; 569; 1 pak
            - Dossiers betreffende surséance van betaling, 1950 - 1959; 570-576; 6 pakken
              - requestnummer 1 - 50, 570
              - requestnummer 51 - 66, 571
              - requestnummer 67 - 88, 572
              - requestnummer 89 - 110, 573
              - requestnummer 111 - 134, 574
              - requestnummer 135 - 163, 575
              - requestnummer 164 - 186, 576
            - Register van inschrijving van requesten betreffende surséance, 1946 - 1966; 577; 1 deel
              Openbaarheid beperkt tot 01-01-2042
          - Echtscheiding en scheiding van tafel en bed:, 2.1.2.
            - Dossiers betreffende echtscheiding en scheiding van tafel en bed, 1950 - 1959; 578-620; 47 pakken
              - 1950 requestnummer 1 - 350, 578
              - 1950 requestnummer 351 - 675, 579
              - 1950 requestnummer 676 - 1025, 580
              - 1950 requestnummer 1026 - 1400, 581
              - 1950 requestnummer 1401 - 1711, 582
              - 1951 requestnummer 1 - 300, 583
              - 1951 requestnummer 301 - 650, 584
              - 1951 requestnummer 651 - 930, 585
              - 1951 requestnummer 931 - 1200, 586
              - 1951 requestnummer 1201 - 1500, 587
              - 1951 requestnummer 1501 - 1622, 588
              - 1952 requestnummer 1 - 270, 589
              - 1952 requestnummer 271 - 580, 590
              - 1952 requestnummer 581 - 730, 591
              - 1952 requestnummer 731 - 1175, 592
              - 1952 requestnummer 1176 - 1475, 593
              - 1952 requestnummer 1476 - 1583, 1953 requestnummer 1 - 230, 594
              - 1953 requestnummer 231 - 550, 595
              - 1953 requestnummer 551 - 860, 596
              - 1953 requestnummer 861 - 1200, 597
              - 1953 requestnummer 1201 - 1500, 598
              - 1953 requestnummer 1501 - 1632, 1954 requestnummer 1 - 150, 599
              - 1954 requestnummer 1 - 420, 600
              - 1954 requestnummer 421 - 680, 601
              - 1954 requestnummer 681 - 940, 602
              - 1954 requestnummer 941 - 1165, 603
              - 1954 requestnummer 1166 - 1400, 604
              - 1954 requestnummer 1401 - 1524, 1955 requestnummer 1 - 150, 605
              - 1955 requestnummer 151 - 358, 606
                nummer 351 ontbreekt
              - 1955 requestnummer 359 - 600, 607
              - 1955 requestnummer 601 - 815, 608
              - 1955 requestnummer 816 - 1005, 609
                nummer 998 ontbreekt
              - 1955 requestnummer 1006 - 1210, 610
                nummers 1397 en 1402 ontbreken
              - 1955 requestnummer 1211 - 1410, 611
              - 1955 requestnummer 1411 - 1606; 1956 requestnummer 1 - 60, 612
                1955, nummers: 1435, 1438, 1443, 1450, 1455, 1458,1462,1474, 1479, 1481, 1489, 1494, 1498, 1504, 1507,1514, 1521, 1529, 1540, 1547, 1552 - 1553, 1555, 1564, 1567, 1572 - 1573, 1576, 1580 - 1582, 1586, 1596, 1600 - 1601 ontbreken
                1956, nummers 3 en 36 ontbreken
              - 1956 requestnummer 61 - 300, 613
                nummers 72, 81, 151, 207, 226, 233, 257 en 271 ontbreken
              - 1956 requestnummer 301 - 540, 614
                nummers 304, 319, 327, 334, 479 ontbreken
              - 1956 requestnummer 541 - 820, 615
                nummers: 585, 591, 600, 602, 610, 611, 620, 622, 626 - 633, 635, 638 - 639, 641 - 643, 645, 647, 651, 655, 658, 660 - 666, 668, 672 - 674, 676 - 679, 681, 683, 686, 688, 690, 691, 702, 706, 710, 712 - 715, 722, 733, 763 en 789 ontbreken
              - 1956 requestnummer 821 - 1080, 616
                nummers 830, 843, 849, 956, 1015 en 1044 ontbreken
              - 1956 requestnummer 1081 - 1350, 617
                nummers 1124, 1250, 1251, 1255, 1264 en 1267 ontbreken
              - 1956 requestnummer 1351 - 1578, 618
                nummers 1357, 1364, 1436, 1504 en 1522 ontbreken
              - 1957 requestnummer 1 - 1000, 619
              - 1957 requestnummer 1001 - 1563, 1958 requestnummer 16 - 1614, 1959 requestnummer 42 - 1570, 620
            - "Echtscheidingskaarten", alfabetisch per jaar op verzoek(st)er met vermelding van het request-nummer, 1950 - 1959; 621-637; 17 pakken
              - 1950 A - Q, 621
              - 1950 R - Z; 1951 A - H, 622
              - 1951 I; 1952 A - Bron, 623
              - 1952 Brouwer - Smit, 624
              - 1952 Smits - Z; 1953 A - H, 625
              - 1953 I - Z; 1954 A, 626
              - 1954 B - M, 627
              - 1955 N - Z - 1955 A - C, 628
              - 1955 D - P, 629
              - 1955 Q - Z; 1956 A - D, 630
              - 1956 E - van Tilburg, 631
              - 1956 Timmer - Z; 1957 A - Kamer, 632
              - 1957 Kamerbeek - Z, 633
              - 1958 A - Q, 634
              - 1958 R - Z; 1959 A - Groen, 635
              - 1959 Groenendijk - Vlok, 636
              - 1959 Vlug - Z, 637
            - Register van inschrijving van verzoeken betreffende alimentatie, 1950 - 1955; 638-642; 4 banden
              1956 - 1959 ontbreken
              - 1950 mei 24 - 1952 febr 6, 638
              - 1952 febr 8 - 1953 juli 17, 639
              - 1953 juli 18 - 1955 maart 16, 640
              - 1955 maart 16 - 1955 dec 31, 641
              - Audiëntiebladen van terechtzitting van alimentatie, 1950 - 1959, 642; 1 pak
            - rollen van zittingen van alimentatiezaken, 1950 - 1961; 643-656; 14 delen
              - 1950 febr 24 - 1950 mei 12, 643
              - 1950 mei 19 - 1950 juli 27, 644
              - 1950 aug 17 - 1950 nov 10, 645
              - 1950 nov 17 - 1952 febr 8, 646
              - 1952 febr 15 - 1952 dec 12, 647
              - 1952 dec 19 - 1953 okt 30, 648
              - 1953 nov 6 - 1955 febr 18, 649
              - 1955 febr 25 - 1955 juli 28, 650
              - 1955 aug 18 - 1956 juni 29, 651
              - 1956 juli 5 - 1956 dec 28, 652
              - 1957 jan 4 - 1957 dec 27, 653
              - 1958 jan 4 - 1958 okt 31, 654
              - 1958 nov 4 - 1959 aug 27, 655
              - 1959 sept 4 - 1961 mei 12, 656
            - Processen - verbaal van verhoor ter raadkamer, requesten en beschikkingen betreffende vaststelling alimentaties, 1950 - 1959; 657-676; 20 pakken
              - 1950 requestnummer 1 - 185, 657
              - 1950 requestnummer 186 - 375, 658
              - 1950 requestnummer 376 - 562, 659
              - 1951 requestnummer 1 - 275, 660
              - 1951 requestnummer 276 - 555; 1952 requestnummer 1 - 120, 661
              - 1952 requestnummer 121 - 576, 662
              - 1953 requestnummer 1 - 345, 663
              - 1953 requestnummer 346 - 548, 664
              - 1954 requestnummer 1 - 285, 665
              - 1954 requestnummer 286 - 535, 666
              - 1955 requestnummer 1 - 299, 667
              - 1955 requestnummer 300 - 546, 668
              - 1956 requestnummer 1 - 325, 669
              - 1956 requestnummer 326 - 550, 670
              - 1957 requestnummer 1 - 299, 671
              - 1957 requestnummer 300 - 564, 672
              - 1958 requestnummer 1 - 270, 673
              - 1958 requestnummer 271 - 506, 674
              - 1959 requestnummer 1 - 259, 675
              - 1959 requestnummer 260 - 552, 676
            - Alfabetische klappers betreffende alimentatie requesten net vermelding van requestnummer, 1951-1959; 677-679; 3 banden
              - 1951-1952, 677
              - 1953-1955, 678
              - 1956-1959, 679
            - Klapperkaartjes op alfabetische en jaar met vermelding van ouders, 1958-1959; 680-681
              - 1958 (A - Z) - 1959 (A - G), 680
              - 1959 (H - Z), 681
          - Ouderlijke macht en voogdij over minderjarigen:, 2.1.3.
            - Registers van inschrijving van voogdij-requesten, 1950-1957, 1959; 1247-1255; 9 omslagen
              - 1950, 1247
              - 1951, 1248
              - 1952, 1249
              - 1953, 1250
              - 1954, 1251
              - 1955, 1252
              - 1956, 1253
              - 1957, 1254
              - 1959, 1255
            - Dossiers betreffende voogdij en ouderlijke macht (ontzetting, schorsing, herstel, etc.), 1950 - 1959; 682-705; 24 pakken
              nummers: 230, 237, 239, 243, 245, 259 - 261, 272, 287, 315, 378 en 383 ontbreken
              - 1950 requestnummer 1 - 180, 682
              - 1950 requestnummer 181 - 376, 683
              - 1950 requestnummer 377 - 573, 684
              - 1951 requestnummer 1 - 170, 685
              - 1951 requestnummer 171 - 385, 686
              - 1951 requestnummer 386 - 563, 687
              - 1952 requestnummer 1 - 230, 688
              - 1952 requestnummer 231 - 400, 689
              - 1952 requestnummer 401 - 902, 690
              - 1953 requestnummer 1 - 215, 691
              - 1953 requestnummer 216 - 424, 692
              - 1954 requestnummer 1 - 235, 693
              - 1954 requestnummer 236 - 460, 694
              - 1955 requestnummer 1 - 280, 695
              - 1955 requestnummer 281 - 463, 696
              - 1956 requestnummer 1 - 200, 697
              - 1956 requestnummer 201 - 424, 698
              - 1957 requestnummer 1 - 171, 699
              - 1957 requestnummer 172 - 320, 700
              - 1957 requestnummer 321 - 506, 701